臺灣苗栗地方法院刑事判決
110年度金訴字第48號
公  訴  人  臺灣苗栗地方檢察署檢察官
被      告  吳汭千



選任辯護人  李尚宇律師
上列被告因洗錢防制法等案件，經檢察官提起公訴（109年度偵
字第6621號、110年度偵字第183號、第861號、第987號、第1129
號、第2119號），本院判決如下：
    主    文
吳汭千無罪。
    理    由
一、公訴意旨略以：被告吳汭千可預見若提供金融機構帳戶資料
    予不詳身分之人使用，極有可能被他人利用以遂行財產上犯
    罪之目的，竟仍基於縱有人以其所提供之金融帳戶實施詐欺
    犯罪，亦不違背其本意之詐欺取財及洗錢之不確定故意，於
    民國109年6月12日某時許，在某不詳地點，將其申辦之渣打
    國際商業銀行苗栗分行(下稱渣打銀行)帳號000-0000000000
    0000號帳戶（下稱649號帳戶）、000-00000000000000號帳
    戶（下稱348號帳戶）之提款卡、密碼寄交予真實姓名、年
    籍不詳、自稱「黃安迪」之成年男子及其所屬之詐欺集團，
    而容任該詐欺集團使用上開帳戶以遂行犯罪。上開詐欺集團
    成員於取得被告提供之上開金融資料後，即共同意圖為自己
    不法之所有，基於詐欺取財及隱匿犯罪所得去向之犯意聯絡
    ，由某姓名年籍不詳之人於附表所示詐騙時間，以附表所示
    詐騙手法向如附表所示之被害人等施用詐術，使其等陷於錯
    誤，而分別於附表所示之轉帳時間、地點，將附表所示金額
    匯入如附表所示之被告上開帳戶內。嗣被告於附表所示之詐
    騙款項匯入其所有之上開帳戶後，即依「黃安迪」之指示，
    自109年6月29日起至同年8月20日間，透過網路銀行陸續將
    上開2帳戶內之款項相互轉帳，以此方式分攤上開帳戶內之
    詐騙款項，以便利「黃安迪」得以提款卡分次提領上開帳戶
    內之款項，以此方式隱匿犯罪所得去向。因認被告涉犯刑法
    第339條第1項之詐欺取財、洗錢防制法第14條第1項之一般
    洗錢罪嫌等語。
二、有罪之判決書應於理由內記載認定犯罪事實所憑之證據及其
    認定之理由，刑事訴訟法第310 條第1 款定有明文。而犯罪
    事實之認定，係據以確定具體的刑罰權之基礎，自須經嚴格
    之證明，故其所憑之證據不僅應具有證據能力，且須經合法
    之調查程序，否則即不得作為有罪認定之依據。倘法院審理
    之結果，認為不能證明被告犯罪，而為無罪之諭知，即無前
    揭第154 條第2 項所謂「應依證據認定」之犯罪事實之存在
    。因此，同法第308 條前段規定，無罪之判決書只須記載主
    文及理由。而其理由之論敘，僅須與卷存證據資料相符，且
    與經驗法則、論理法則無違即可，所使用之證據亦不以具有
    證據能力者為限，即使不具證據能力之傳聞證據，亦非不得
    資為彈劾證據使用。故無罪之判決書，就傳聞證據是否例外
    具有證據能力，本無須於理由內論敘說明（最高法院100 年
    度台上字第2980號判決要旨可資參照），是以下本院採為認
    定被告無罪所使用之證據，不以具有證據能力者為限，且毋
    庸論敘所使用之證據是否具有證據能力，合先敘明。
三、按犯罪事實應依證據認定之，無證據不得認定犯罪事實，又
    不能證明被告犯罪者，應諭知無罪之判決，刑事訴訟法第15
    4 條第2 項、第301 條第1 項前段分別定有明文。次按刑事
    訴訟法所謂認定犯罪事實之證據，係指足以認定被告確有犯
    罪行為之積極證據而言，該項證據自須適合於被告犯罪事實
    之認定，始得採為斷罪資料。如未能發現相當證據，或證據
    不足以證明，自不能以推測或擬制之方法，以為裁判之基礎
    。又刑事訴訟上證明之資料，無論其為直接或間接之證據，
    均須達於一般之人均不致有所懷疑，而得確信其為真實之程
    度，始得據為有罪之認定，若其關於被告是否犯罪之證明未
    能達此程度，而有合理性懷疑之存在，致使無從形成有罪之
    確信，根據「罪證有疑，利於被告」之證據法則，即不得遽
    為不利於被告之認定（最高法院29年上字第3105號、40年台
    上字第86號、76年台上字第4986號判例參照）。復刑事訴訟
    法第161 條已於91年2 月8 日修正公布，修正後同條第1 項
    規定：檢察官就被告犯罪事實，應負舉證責任，並指出證明
    之方法。因此，檢察官對於起訴之犯罪事實，應負提出證據
    及說服之實質舉證責任。倘其所提出之證據，不足為被告有
    罪之積極證明，或其闡明之證明方法，無從說服法官以形成
    被告有罪之心證，基於無罪推定之原則，自應為被告無罪判
    決之諭知（最高法院92年台上字第128 號判例意旨參照）。
四、本件公訴人認被告涉有詐欺取財、一般洗錢等罪嫌，係以附
    表證據欄所列之證據為其論據。訊據被告於警詢、偵查、審
    理時均堅詞否認上開犯行，辯稱：我是於109年2月間，透過
    臉書認識「黃安迪」，進而交往，他稱他是英國籍，3月會
    到馬來西亞工作，從事珠寶買賣，他希望把珠寶買賣事業擴
    張到臺灣，願意教導我經營珠寶買賣，另外他也把他兒子「
    Alex Andy」介紹給我，我跟「黃安迪」、「Alex Andy」都
    有互相加臉書好友。約於109年5月間，「黃安迪」跟我說他
    英國的銀行跟馬來西亞銀行沒有往來，基於生意需求，希望
    我拿我的銀行帳戶提款卡給他，接受珠寶訂單的貨款，也讓
    他可以提款以支付珠寶製作的費用，所以我將649號帳戶、3
    48號帳戶的提款卡寄到馬來西亞給「黃安迪」，再用訊息把
    密碼跟他說，他也跟我說因為馬來西亞的銀行每日有固定提
    領金額，所以要我幫忙用網路銀行轉帳的方式，平衡649號
    帳戶、348號帳戶內的金額，方便「黃安迪」以提款卡在馬
    來西亞提領，我因為信任他所說的，所以依照他的指示來做
    ，且珠寶本來就價值不斐，匯進高額款項，也符合「黃安迪
    」和我說的。至於649號帳戶和348號帳戶的網銀密碼，是我
    自己設定的，「黃安迪」應該不知道，所以才會由我用網銀
    來做上開事項等語。
五、經查：
　㈠被告於109 年6 月12 日將其649號帳戶、348號帳戶之提款卡
    寄至「黃安迪」指示之馬來西亞地址，再告知提款卡密碼等
    情，據被告供述在案（見偵6261卷第96頁、本院卷第408頁
    ）。又「黃安迪」所屬詐欺集團成員，以附表所示詐騙手法
    向如附表所示之被害人等施用詐術，使其等陷於錯誤，而分
    別於附表所示之轉帳時間、地點，將附表所示金額匯入如附
    表所示之被告上開帳戶內，再由被告以649號帳戶或348號帳
    戶之網路銀行，依「黃安迪」之指示將匯入款項其中一部分
    轉帳至另一帳戶，再由「黃安迪」所屬詐欺集團以提款卡於
    境外以自動櫃員機提領馬來西亞幣現鈔等情，據被告供述在
    卷（見偵6621卷第96頁至第97頁、本院卷第91頁至第92頁）
    ，並有附表證據欄所示之證據、法務部調查局109年12月4日
    調錢參字第10935570390號函可查。上開事實，固堪認定，
    惟此僅足證明被告之649號帳戶、348號帳戶確遭某詐欺集團
    作為向附表所示之被害人等遂行一般洗錢、詐欺取財等犯行
    之用，尚不足以推論被告係基於上開犯罪之不確定故意而寄
    交上開帳戶資料。
　㈡因目前治安機關積極查緝利用人頭帳戶為一般洗錢、詐欺取
    財之犯罪方式，詐欺集團價購取得帳戶不易，而改以詐騙手
    法取得人頭帳戶，並趁被害人未及警覺發現前，以之充為臨
    時人頭帳戶而供犯罪使用者，時有所聞。且一般人對於社會
    事物之警覺性或風險評估，常因人而異，詐欺集團成員所為
    ，無非鼓如簧之舌，以虛捏誆騙為能事，詐騙手法日新月異
    ，更迭有相當學歷、知識經驗者遭詐騙之情事，未足僅憑學
    識、工作或社會經驗即可全然知悉。是有關交付金融機構帳
    戶之人是否成立詐欺取財罪之認定，自不得逕以被告所持有
　　之帳戶資料是否交付他人，或帳號資料有無告知他人知悉，
    甚或交付後有無淪為犯罪集團使用以為斷，尚須衡酌被告所
    辯提供或告知之原因是否可採，並綜合行為人之素行、教育
    程度、財務狀況與行為人所述情節之主、客觀情事，本於推
    理作用、經驗法則，以為判斷之基礎，且就提供帳戶資料者
    ，是否確係基於直接故意或間接故意而為幫助詐欺，應從嚴
    審慎認定，倘交付帳戶資料者有上開受詐騙或輾轉而交付金
    融機構帳戶資料之可能，或其迂迴取得者之使用已逸脫提供
    者原提供用意之範圍，而為提供者所不知並無法防範者，於
    此情形，對其犯罪故意之認定，無法確信係出於直接故意或
    間接故意為之，而仍有合理懷疑存在時，基於無罪推定、罪
    疑有利被告原則，自應為有利於行為人之認定。
  ㈢證人謝宜臻於本院審理具結證稱：我認識被告近10年了，是
    蠻要好的朋友，常一起運動、爬山、健身，她家境小康，不
    缺錢，之前有開過餐廳，兒女都有上班，也都會固定給生活
    費。被告於109年間夏天有跟我說，她透過臉書交了一個住
    在國外的男朋友「黃安迪」，對方有一個兒子，我曾提醒過
    她要小心，不過被告很放心，沒有懷疑過「黃安迪」。「黃
    安迪」很關心被告，我有一次看到被告很開心，就問她怎麼
    了，她說「黃安迪」打電話來，說之後等他來臺灣要教被告
    做珠寶生意，兩人論及婚嫁，我們認識這麼多年，被告沒有
    必要騙我。被告和「黃安迪」視訊時，我有看過「黃安迪」
    ，看起來很斯文、人模人樣的，我看過被告跟「黃安迪」講
    過很多次電話，但他們都講英文，我聽不懂，被告跟「黃安
    迪」講電話時都眉開眼笑，看起來很開心。我印象中，有一
    次我跟被告去百貨公司逛珠寶店，剛好「黃安迪」打電話給
    被告，「黃安迪」就跟被告說不要買珠寶，等他來臺灣再送
    被告，當做定情之物等語（見本院卷第351頁至第368頁）。
    已見被告前開辯詞，並非無據。
　㈣又被告前揭所辯，有其提出「黃安迪」傳送予被告之「珠寶
    檢測影片」可查（見偵6621卷第115頁至第117頁），「黃安
    迪」亦有提供網路銀行帳戶連結、帳號密碼等網站予被告（
    參網站截圖，見偵6621卷第121頁）取信被告其確有在馬來
    西亞經營珠寶生意。另自稱「黃安迪」之子「Alex Andy」
    之人曾在臉書發文，張貼被告及「黃安迪」之照片，並稱「
    My Lovely mom and my lovely dad,I love you so much」
    等情，有該則貼文之截圖供參（見偵6621卷第119頁），「
    黃安迪」亦於109年1月22日傳送其在馬來西亞機場搭乘私人
    飛機之照片予被告，向被告表達思念，且稱要到臺灣找被告
    及被告父母等情，有該些訊息對話之截圖為證（見偵6621卷
    第163頁至第173頁），可知被告前開辯詞，非臨訟偽造，被
    告所辯其與「黃安迪」確有交往，再以前揭理由騙取被告交
    付649號帳戶、348號帳戶提款卡、密碼等詞，應非子虛。甚
    而，於109年11月27日開始，自稱「黃安迪」之子之「Alex 
    Andy」，亦有以臉書訊息向被告稱「Alex Andy」因病需要
    醫藥費，要求被告匯款醫藥費等情，有被告與「Alex Andy
    」臉書訊息截圖為佐（見偵6621卷第155頁至第162頁）；「
    黃安迪」所屬詐欺集團成員亦以「黃安迪」之LINE帳號傳送
    「黃安迪」趴臥且受傷之照片，宣稱「黃安迪」遭綁架並向
    被告索討贖金之訊息予被告，稱「Haha.That's your husba
    nd,Right?」、「If you don't want him dead you must b
    ail him now」、「You have only 48 hours」、「His bai
    l fee is 100,000twd」、「I know he is rich and that'
    s why we kidnapped him」、「Wait you'll talk to your
     husband soon」等情，有訊息截圖可查（見偵6621卷第175
    頁至第198頁），足見「黃安迪」所屬詐欺集團成員亦因知
    悉被告對於「黃安迪」所編交往乙情深信不疑，轉而藉機向
    被告索討金錢。從而，被告確實可能因遭「黃安迪」以感情
    詐欺而交付649號帳戶、348號帳戶提款卡等物，進而依「黃
    安迪」指示以網路銀行轉帳，能否以一般洗錢、詐欺取財罪
    相繩，容非無疑。
　㈤再者，被告於109年6月12日寄出649號帳戶、348號帳戶提款
    卡給「黃安迪」後，依卷附348號帳戶歷史交易明細（見本
    院卷第429頁至第453號），可知被告兒子仍於109年7月4日
    轉帳5800元、8月11日轉帳5800元至348號帳戶，被告之女兒
    亦有於109年7月10日轉帳2500元、8月10日轉帳2500元至348
    號帳戶，被告之弟弟於109年8月1日轉帳1萬元至348號帳戶
    ，而上揭被告家人所匯款項，被告均再以348號網路銀行轉
    帳至被告之渣打銀行帳號00000000000000號帳戶（下稱814
    號帳戶），且被告兒子、女兒於109年6月12日之前，即有每
    月匯款至被告348號帳戶內，再由被告操作348號網路銀行轉
    匯至814號帳戶內之習慣，足徵348號帳戶在被告寄出提款卡
    予「黃安迪」前，就是被告日常使用之帳戶，且其操作網路
    銀行轉匯款項之習慣，於寄出348號帳戶前、後均屬一致，
    並無改變。衡諸常情，被告如有共同洗錢或詐欺之犯意，豈
    可能提供自己現仍使用中之帳戶，俾讓警方查獲，甚至日後
    遭警示凍結而無法使用之理？則被告辯稱不知提供649號帳
    戶、348號帳戶提款卡予「黃安迪」係遭詐欺集團使用，亦
    不知依「黃安迪」指示操作網路銀行轉匯款項係詐欺贓款等
    語，尚非無稽。
　㈥另109年8月25日，被告有傳送「I ask my friend about our
     situation yesterday」，「黃安迪」即不斷以訊息安撫被
    告，讓被告不要緊張，且強調其珠寶買賣均是正常交易，於
    同年月28日，被告傳送「Does your client give you cont
    ract for buy gem」訊息予「黃安迪」，「黃安迪」則回覆
    「We did not write down.They konw the prices already
    .」，後續也不斷在安撫被告等情，有被告與「黃安迪」間
    之訊息截圖供參（見偵6621卷第123頁至第141頁），可知被
    告於649號帳戶、348號帳戶列為警示帳戶後，即向「黃安迪
    」詢問原由，但「黃安迪」仍不斷說服被告其珠寶買賣係正
    當合法交易，堪認「黃安迪」確係以珠寶買賣為由，向被告
    騙取其649號帳戶、348號帳戶使用；且被告因本案而於109
    年8月31日製作第一次警詢筆錄時，即向警方坦承稱其649號
    帳戶、348號帳戶資料在其「未婚夫黃安迪」處等語（見偵1
    83卷第16頁），益徵被告對於「黃安迪」所編之上揭情詞，
    有相當之信任，則被告與「黃安迪」及其所屬詐欺集團成員
    間是否確有犯意聯絡，實屬有疑。一般人對於社會事物之警
    覺程度因人而異，對於合法性之查證及辨識能力高低亦有不
    同，詐騙手法推陳出新，民眾未能適時辨別真實性，致遭其
    等訛詐之詞所惑，而為不合情理之舉措者，尚非罕見，其中
    不乏學歷良好、職業收入優渥者，若一般人會因詐欺集團成
    員言詞相誘而陷於錯誤，進而交付鉅額財物，則金融帳戶持
    有人因相同原因陷於錯誤，而提供帳戶，並代為提領、轉匯
    款項，誠非難以想像，於經驗法則上尚非不能排除被告因聽
    信追求者「黃安迪」之說詞，而應要求提供帳戶並轉匯款項
    之可能。
　㈦末參酌被告於案發時58歲、二、三專肄業、無任何犯罪前科
    紀錄，曾在苗栗縣公館鄉經營「吳汭千經典生活空間餐廳」
    等情，有個人戶籍資料、臺灣高等法院被告前案紀錄表、GO
    OGLE查詢資料等附卷可考（見偵6621卷第25頁、本院卷第17
    頁至第18頁、第479頁至第491頁），以被告之智識程度、工
    作性質、環境相對單純，綜觀被告與「黃安迪」間上開訊息
    對話內容，足認「黃安迪」先佯為追求被告、密切與被告聊
    天，兩人並有提及婚嫁、約定在臺灣見面，而以「黃安迪」
    珠寶生意需求為話術，誘騙被告提供帳戶提款卡並協助轉匯
    帳戶內款項，堪認被告因當下正處於男女交往，而相信「黃
    安迪」所言而為本案行為。
　㈧從而，被告辯稱其主觀上不知道「黃安迪」是詐欺集團成員
    ，亦不知道提供帳戶提款卡、依「黃安迪」指示轉匯款項，
    會遭利用而為洗錢、詐欺共犯等語，應可採信。綜前，被告
    受「黃安迪」感情詐騙，疏於查證即信任對方說詞而提供64
    9號帳戶、348號帳戶提款卡，並依指示轉匯帳戶內款項，固
    有不當，惟依卷內事證整體判斷，被告不失為詐欺集團遂行
    詐欺取財犯行過程之被害人，尚無從認定被告行為時對於「
    黃安迪」為詐欺集團成員、本案帳戶被用於詐欺取財、洗錢
    ，及其轉匯者為詐欺贓款等情有本案犯罪之直接故意或間接
    故意。
六、綜上所述，被告前開所辯，尚非無據，公訴人所據之積極證
    據並未達於通常之人均不致有所懷疑而得確信為真實之程度
    ，尚不足認定被告確有公訴意旨所指幫助詐欺之犯意，而仍
    有合理懷疑存在。揆諸前揭說明，即不得為不利於被告之認
    定。依上揭法條規定及判例意旨說明，自應諭知被告無罪之
    判決，以昭審慎。
據上論斷，應依刑事訴訟法第301 條第1 項，判決如主文。
本案經檢察官陳昭銘提起公訴，檢察官黃智勇到庭執行職務。
中　　華　　民　　國　　111 　年　　4 　　月　　28　　日
      　　　　　　刑事第二庭  審判長法　官　林卉聆
　　　　　　　　　　　　　　　　　  法　官　林信宇
　　　　　　　　　　　　　　　　    法　官　陳雅菡
以上正本證明與原本無異。　　　　　　　　　　　　　　　　如不服本判決應於收受判決後20日內向本院提出上訴書狀，並應敘述具體理由。其未敘述上訴理由者，應於上訴期間屆滿後20日內向本院補提理由書(均須按他造當事人之人數附繕本)「切勿逕送上級法院」。告訴人或被害人如對本判決不服者，應具備理由請求檢察官上訴，其上訴期間之計算係以檢察官收受判決正本之日期為準。　　　　　　　　　　　　　　　　　　　　　　　   　　　　　　　　　　　       　　書記官　張佑慈　　　　　　　
中　　華　　民　　國　　111 　年　　4 　　月　　28　　日
【附表】
編號 被害人 詐騙時間 （民國） 詐騙手法 轉帳時間、地點 匯入帳戶 轉帳金額 （新臺幣） 證據 1 陳美秀 （提出告訴） 109年4月間之不詳時日。 由真實姓名年籍不詳之詐騙犯罪者，透過生意場合與陳美秀認識，以通訊軟體Messenger及LINE為聯繫方式，佯稱其在國外有機器需要維修而手頭上不方便需要借款云云，致陳美秀陷於錯誤，而依指示臨櫃以現金匯款。 109年6月29日上午10時21分許，在桃園市○○區○○路○段00號渣打國際商業銀行八德分行之櫃檯前。 渣打國際商業銀行帳號000-00000000000000號帳戶。 30萬元。 ⒈陳美秀於警詢之證述（見109偵6621卷第21頁至第24頁）。 ⒉渣打國際商業銀行現金存款交易明細（見109偵6621卷第41頁）。 ⒊陳美秀與詐騙犯罪者之通訊軟體Messenger對話紀錄截圖（見109偵6621卷第51頁至第55頁）。 ⒋渣打國際商業銀行帳號000-00000000000000號帳戶之客戶基本資料及活期性存款歷史明細查詢資料（見109偵6621卷第57頁至第68頁）。  2 張邱純麗 （提出告訴）  109年7月30日。 由真實姓名年籍不詳之詐騙犯罪者，透過臉書與張邱純麗認識，以通訊軟體LINE為聯繫方式，佯稱其因帳戶被鎖，但買零件的運費還沒付，問張邱純麗能否幫忙付款云云，致張邱純麗陷於錯誤，而依指示臨櫃以現金匯款。 109年8月13日上午10時許，在新北市○○區○○○道○段00號華南商業銀行南三重分行之櫃檯前。  37萬元。 ⒈張邱純麗於警詢之證述（見110偵183卷第35頁至第38頁）。 ⒉華南商業銀行匯款回條聯（見110偵183卷第46頁）。 ⒊渣打國際商業銀行帳號000-00000000000000號帳戶之客戶基本資料及活期性存款歷史明細查詢資料（見110偵183卷第27頁至第33頁、第47頁至第69頁）。 3 洪金彬 （提出告訴）  108年間之不詳時日。 由真實姓名年籍不詳之詐騙犯罪者，透過通訊軟體與洪金彬認識，佯稱其在敘利亞當兵，想回美國但沒錢買機票云云，致洪金彬陷於錯誤，而依指示臨櫃以現金匯款。 109年8月18日上午11時52分許，在屏東縣○○鎮○○路000號潮州新生路郵局之櫃檯前。  38萬2350元。 ⒈洪金彬於警詢之證述（見110偵861卷第45頁至第47頁）。 ⒉郵政跨行匯款申請書（見110偵861卷第57頁）。 ⒊渣打國際商業銀行股份有限公司109年11月13日渣打商銀字第1090045158號函暨檢送帳號000-00000000000000號帳戶之客戶基本資料及活期性存款歷史明細查詢資料（見110偵861卷第61頁至第71頁）。 4 周如婷 （提出告訴）  108年10月間之不詳時日。 由真實姓名年籍不詳之詐騙犯罪者，透過臉書與周如婷認識，以通訊軟體LINE為聯繫方式，佯稱其在敘利亞當醫生，在軍營裏面從是非常危險的工作，希望周如婷可以匯款幫助他脫離危險的環境云云，致周如婷陷於錯誤，而依指示臨櫃以現金匯款。 ⒈109年7月9日上午11時37分許，在臺北市○○區○○街○段00號中國信託商業銀行萬華分行之櫃檯前。 ⒉109年7月23日上午11時38分許，在臺北市○○區○○街○段00號中國信託商業銀行萬華分行之櫃檯前。 ⒊109年8月4日上午11時39分許，在台北市○○區○○○路○段000號1樓中國信託商業銀行大安分行之櫃檯前。 ⒋109年8月4日上午11時39分許，在台北市○○區○○○路○段000號1樓中國信託商業銀行大安分行之櫃檯前。 ⒌109年8月11日上午11時40分許，在臺北市○○區○○街○段00號中國信託商業銀行萬華分行之櫃檯前。  ⒈35萬3880元。 ⒉24萬4626元。 ⒊44萬1720元。 ⒋50萬616元。 ⒌44萬8030元。 ⒈周如婷於警詢之證述（見110偵987卷第41頁至第43頁、第45頁至第46頁）。 ⒉中國信託商業銀行匯款申請書（見110偵987卷第70頁至第72頁）。 ⒊周如婷與詐騙犯罪者之通訊軟體LINE對話紀錄、電子郵件內容截圖（見110偵987卷第148頁至第156頁）。  5 施語喬  109年1月25日上午10時許。 由真實姓名年籍不詳之詐騙犯罪者，透過交友軟體與施語喬認識，以E-mail、通訊軟體LINE、WhatApp為聯繫方式，佯稱其在美國是一名醫生，想與施語喬交往、結婚，在109年3月中旬左右，稱在韓國參加母親的葬禮，需要支付酒店費用，希望施語喬可以匯款幫助他云云，致施語喬陷於錯誤，而依指示臨櫃以現金匯款。 109年7月9日上午9時43分許，在彰化縣○○市○○路000號華南商業銀行彰化分行之櫃檯前。  45萬元。 ⒈施語喬於警詢之證述（見110偵1129卷第19頁至第23頁）。 ⒉渣打國際商業銀行帳號000-00000000000000號帳戶之客戶基本資料及活期性存款歷史明細查詢資料（見110偵1129卷第73頁至第79頁）。 ⒊華南商業銀行匯款回條聯（見110偵1129卷第101頁）。  6 何雯萍 （提出告訴）  109年3月間之不詳時日。 由真實姓名年籍不詳之詐騙犯罪者，透過交友軟體（SINGLE50 APP）與何雯萍認識，佯稱其是美國籍醫生，在109年5月左右，稱因為生活上遇到困難，需要一筆資金，希望何雯萍可以幫助他云云，致何雯萍陷於錯誤，而依指示臨櫃以現金匯款。 109年7月8日下午2時7分許，以網路銀行轉帳。  7萬5000元。 ⒈何雯萍於警詢之證述（見110偵2119卷第19頁至第20頁）。 ⒉渣打國際商業銀行股份有限公司109年12月25日渣打商銀字第1090051381號函暨檢送帳號000-00000000000000號帳戶之客戶基本資料及活期性存款歷史明細查詢資料（見110偵2119卷第27頁至第34頁）。 ⒊網路銀行轉帳交易成功畫面截圖（見110偵2119卷第105頁）。 ⒋何雯萍提供與詐騙犯罪者對話紀錄截圖及相關資料（見110偵2119卷第106頁至第107頁）。